---
title: "Configuración de Github"
output: github_document
---

```{r setup, include=FALSE}
knitr::opts_chunk$set(echo = TRUE)
```

## Configuración

En la consola de RStudio:

```{r}
install.packages(usethis) #instala el paquete usethis

library(usethis)
usethis::edit_git_config()
```


## Crear un token de acceso personal (PAT) en GitHub

Para generar un token de acceso personal, use la función create_github_token() de usethis. Esto lo llevará a la página correspondiente en el sitio web de GitHub, donde le dará un nombre a su token y lo copiará

```{r cars}
library(usethis)
usethis::create_github_token()

```

## Almacenar token de acceso personal para conectar RStudio y GitHub

En la consola de RStudio:

```{r pressure, echo=FALSE}


install.packages("gitcreds")
library(gitcreds)
gitcreds::gitcreds_set()
# Ante la pregunta: "Enter password or token"
# introducir el token copiado en el paso anterior


```

Y guarda el token en .Renviron


```{r}

usethis::edit_r_environ()

#  GITHUB_TOKEN="MI_TOKEN_xxxxxxxxxxxxxx"


```


Reinicia R y verifica la configuración con:


```{r}
usethis::git_sitrep()
```


