---
title: "Configuración de Github"
output: github_document
---

```{r setup, include=FALSE}
knitr::opts_chunk$set(echo = TRUE)
```

## Configuración

En la consola de RStudio:

```{r}
install.packages(usethis) #instala el paquete usethis

library(usethis)
usethis::edit_git_config()
```


## Crear un token de acceso personal (PAT) en GitHub

Para generar un token de acceso personal, use la función create_github_token() de usethis. Esto lo llevará a la página correspondiente en el sitio web de GitHub, donde le dará un nombre a su token y lo copiará

```{r cars}
library(usethis)
usethis::create_github_token()

```

## Almacenar token de acceso personal para conectar RStudio y GitHub

En la consola de RStudio:

```{r pressure, echo=FALSE}


install.packages("gitcreds")
library(gitcreds)
gitcreds::gitcreds_set()
# Ante la pregunta: "Enter password or token"
# introducir el token copiado en el paso anterior


```

Y guarda el token en .Renviron


```{r}

usethis::edit_r_environ()

#  GITHUB_TOKEN="MI_TOKEN_xxxxxxxxxxxxxx"


```


Reinicia R y verifica la configuración con:


```{r}
usethis::git_sitrep()
```


## Ahora vamos hacer un Fork (bifurcarlo)

haga su propia copia del repositorio en GitHub. Las bifurcaciones están vinculadas y rastreables


## Clone repo remoto

## Crea un new project en Rstudio

## Realice un cambio al repo en su PC

## Edite el archivo

## Commit los cambios localmente en git

## Push los cambios a GitHub

## Crear solicitud de extracción (pull request) en su repo

## Agregar control remoto ascendente (upstream) de la rama fusionada

El Flujo de Trabajo en GitHub

Receta: FORK + Upstream + Pull Request

Forkear un Repo
Clonar el Repo a nuestro PC

Crear una rama Upstream

  git remote add upstream [el url oficial que clonamos]
  git remote -v (para ver las nuevas v.)
  git fetch upstream
  git rebase upstream/main
  git push origin main --force

Hacer los cambios 

Push de los cambios

Pull request    

Hacer Pull Request


Podemos verificar las URL de los controles remotos actualmente vinculados a nuestro repositorio local usando

```{r}
usethis::git_remotes()
```

We can then use usethis::use_git_remote() to set the upstream repository:


```{r}
usethis::use_git_remote(
    name = "upstream", 
    url = "https://github.com/1506mat/Configt.git")
```

# Sincronizamos con upstream

```{r}
usethis::pr_merge_main()
```





